【裁判字號】    92,訴,1733
【裁判日期】    920905
【裁判案由】    毒品危害防制條例
【裁判全文】
臺灣臺中地方法院刑事判決                        九十二年度訴字第一七三三號
    公  訴  人  臺灣臺中地方法院檢察署檢察官
    被      告  甲○○
右列被告因違反毒品危害防制條例案件，經檢察官提起公訴（九十二年度毒偵字第一
三三八號），本院判決如左：
    主    文
甲○○連續施用第一級毒品，處有期徒刑拾月。又施用第二級毒品，處有期徒刑柒月
。應執行有期徒刑壹年參月。
    事    實
一、甲○○前曾於民國八十八年間因竊盜案件，經本院於八十八年十二月二十三日以
    八十八年度易字第二三一三號判處有期徒刑八月，並為臺灣高等法院臺中分院於
    八十九年六月二日以八十九年度上易字第三九四號判決上訴駁回，緩刑四年確定
    ，復於八十九年間因違反毒品危害防制條例案件，經本院於九十年一月二日以八
    十九年度訴字第二六０二號判處有期徒刑十月確定，於九十年十一月十三日入監
    執行，且經本院於九十年十一月二十二日以九十年度撤緩字第一七五號撤銷前揭
    緩刑宣告並接續執行，迨至九十一年十二月十七日始假釋出監，而於九十二年四
    月十八日縮短刑期假釋期滿，視為執行完畢（未構成累犯）。甲○○前於八十八
    年間因施用毒品案件，經臺灣臺中地方法院檢察署檢察官聲請本院以八十八年度
    毒聲字第五四七０號裁定送觀察、勒戒後，認有繼續施用毒品之傾向，由檢察官
    聲請本院以八十九年度毒聲字第六０八八號裁定送臺灣臺中戒治所施以強制戒治
    ，嗣後復由檢察官聲請本院裁定停止戒治，所餘戒治期間，付保護管束，於八十
    九年七月十七日強制戒治期滿，而經檢察官於八十九年八月四日以八十九年度戒
    毒偵字第四四五號處分不起訴確定；其後復因施用毒品案件，經臺灣臺中地方法
    院檢察署檢察官聲請本院以八十九年度毒聲字第八八號裁定送臺灣臺中戒治所施
    以強制戒治，而於八十九年十月十一日起執行強制戒治，嗣後復由檢察官聲請本
    院以九十年度毒聲字第四三九六號裁定停止戒治，所餘戒治期間，付保護管束，
    始於九十年十月十日強制戒治期滿。詎甲○○猶不知悔改，復基於施用第一級毒
    品海洛因之概括犯意，自九十二年二月間某日起至同年四月八日止，每日一至二
    次，在其位於雲林縣斗南市○○○路之公司宿舍內，以將海洛因置於注射針筒中
    施打身體之方式，連續施用第一級毒品海洛因多次。另基於施用第二級毒品安非
    他命之犯意，於九十二年四月八日上午九時三十七分許前四日內某時，在不詳處
    所，以不詳方式施用第二級毒品安非他命一次。嗣於九十二年四月八日上午九時
    三十七分許，甲○○定期至臺灣臺中地方法院檢察署接受採尿後，將甲○○之尿
    液送鑑驗之結果，呈嗎啡及甲基安非他命之陽性反應，始知悉上情。
二、案經臺灣臺中地方法院檢察署檢察官自動檢舉偵查起訴。
    理    由
一、訊據被告甲○○對其確於上開時、地連續施用第一級毒品海洛因多次等事實供認
    不諱，而臺灣臺中地方法院檢察署於九十二年四月八日上午九時三十七分許所採
    集被告之尿液經送鑑驗之結果，確呈嗎啡之陽性反應，有臺灣臺中地方法院檢察
    署受保護管束人（被告）尿液檢體監管紀錄表及中山醫學大學附設醫院藥物濫用
    檢測中心確認結果報告附卷可資佐證，是足見被告上開部分之自白，核與事實相
    符。至被告雖否認其有何施用第二級毒品之犯行，辯稱：其自戒治出所後即未曾
    施用第二級毒品，可能係其友人在上開公司宿舍施用安非他命時不慎吸入云云。
    惟按正常人如未吸用安非他命，其尿水應無甲基安非他命反應，倘有吸用者，約
    百分之七十於二十四小時內自尿中排出，約百分之九十於九十六小時自尿中排出
    ，故推算吸用時間距採尿時間最長可能不會超過四日，既有行政院衛生署藥物食
    品檢驗局八十一年二月八日（八一）藥檢壹字第○○一一五六號函示可參，且被
    告於九十二年四月八日所採集之尿液確呈甲基安非他命之陽性反應等情，亦有臺
    灣臺中地方法院檢察署受保護管束人（被告）尿液檢體監管紀錄表及中山醫學大
    學附設醫院藥物濫用檢測中心確認結果報告附卷可資佐證，是足認被告上開所辯
    ，顯係卸責之詞，委無足採。被告前於八十八年間因施用毒品案件，經臺灣臺中
    地方法院檢察署檢察官聲請本院以八十八年度毒聲字第五四七０號裁定送觀察、
    勒戒後，認有繼續施用毒品之傾向，由檢察官聲請本院以八十九年度毒聲字第六
    ０八八號裁定送臺灣臺中戒治所施以強制戒治，嗣後復由檢察官聲請本院裁定停
    止戒治，所餘戒治期間，付保護管束，於八十九年七月十七日強制戒治期滿，而
    經檢察官於八十九年八月四日以八十九年度戒毒偵字第四四五號處分不起訴確定
    ；其後復因施用毒品案件，經臺灣臺中地方法院檢察署檢察官聲請本院以八十九
    年度毒聲字第八八號裁定送臺灣臺中戒治所施以強制戒治，而於八十九年十月十
    一日起執行強制戒治，嗣後復由檢察官聲請本院以九十年度毒聲字第四三九六號
    裁定停止戒治，所餘戒治期間，付保護管束，始於九十年十月十日強制戒治期滿
    ，有臺灣臺中地方法院檢察署刑案資料查註紀錄表及臺灣高等法院被告全國前案
    紀錄表在卷足憑，是被告本次再連續施用第一級及第二級毒品之犯行，應屬三犯
    。本件事證已臻明確，被告之犯行，堪予認定。
二、核被告甲○○所為，分別係犯毒品危害防制條例第十條第一項之施用第一級毒品
    罪及同條第二項之施用第二級毒品罪。被告施用第一級毒品海洛因及第二級毒品
    安非他命前後分別持有第一級、第二級毒品之低度行為，應分別為其施用第一級
    、第二級毒品之高度行為所吸收，均不另論罪。又被告先後多次施用第一級毒品
    之犯行，時間緊接，所犯構成要件相同，顯係基於概括之犯意反覆為之，屬連續
    犯，應論以一罪，並依法加重其刑。被告所犯上開二罪間，犯意各別，行為互殊
    ，犯罪構成要件不同，應分論併罰。公訴人雖未敘及被告另有自九十二年二月間
    起至同年四月七日止連續施用第一級毒品多次之犯行，惟該部分既與已起訴論罪
    部分之犯罪事實，有連續犯之裁判上一罪關係，為起訴效力所及，本院自應併予
    審究。至公訴人雖認被告應依累犯規定加重其刑云云；惟查，被告前曾於八十八
    年間因竊盜案件，經本院於八十八年十二月二十三日以八十八年度易字第二三一
    三號判處有期徒刑八月，並為臺灣高等法院臺中分院於八十九年六月二日以八十
    九年度上易字第三九四號判決上訴駁回，緩刑四年確定，復於八十九年間因違反
    毒品危害防制條例案件，經本院於九十年一月二日以八十九年度訴字第二六０二
    號判處有期徒刑十月確定，於九十年十一月十三日入監執行，且經本院於九十年
    十一月二十二日以九十年度撤緩字第一七五號撤銷前揭緩刑宣告並接續執行，迨
    至九十一年十二月十七日始假釋出監，而於九十二年四月十八日縮短刑期假釋期
    滿，視為執行完畢等情，有臺灣臺中地方法院檢察署刑案資料查註紀錄表及臺灣
    高等法院被告全國前案紀錄表在卷足憑，則被告自無成立累犯之餘地，是公訴人
    前揭所指，顯有未洽，併予敘明。爰審酌被告施用毒品經強制戒治後猶施用毒品
    不輟，情節非輕，惟念及施用毒品係戕害其自己身心之行為，且其犯罪後業已坦
    承部分事實不諱等一切情狀，分別量處如主文所示之刑，並依法定其應執行之刑
    ，以示懲儆。
據上論斷，應依刑事訴訟法第二百九十九條第一項前段，毒品危害防制條例第十條第
一項、第二項、第二十三條第二項，刑法第十一條前段、第五十六條、第五十一條第
五款，判決如主文。
中      華      民      國      九十二      年    九    月      五      日
                                臺灣臺中地方法院刑事第二庭
                                        法  官  許  惠  瑜
右正本證明與原本無異。
如不服本判決，應於判決送達後十日內向本院提出上訴狀，上訴於臺灣高等法院臺中
分院（須附繕本）。
                                        書記官
中      華      民      國      九十二      年    九    月      八      日
附錄法條：
毒品危害防制條例第十條
施用第一級毒品者，處六月以上五年以下有期徒刑。
施用第二級毒品者，處三年以下有期徒刑。


司法院資訊處製作；財團法人民間司法改革基金會備份。
